【裁判字號】    98,上訴,1193
【裁判日期】    980327
【裁判案由】    毒品危害防制條例
【裁判全文】
臺灣高等法院刑事判決                98年度上訴字第1193號
上  訴  人
即  被  告  甲○○原名吳志哲.
上列上訴人因違反毒品危害防制條例案件，不服臺灣新竹地方法
院98年度訴字第34號，中華民國98年2 月23日第一審判決（起訴
案號：臺灣新竹地方法院檢察署97年度毒偵字第2313號），提起
上訴，本院判決如下：
    主  文
上訴駁回。
    理  由
一、按「依本編（協商程序）所為之科刑判決，不得上訴。但有
    第455條之4第1項第1款、第2款、第4款、第6款、第7款所定
    情形之一，或協商判決違反同條第2 項之規定者，不在此限
    。」刑事訴訟法第455條之10第1項定有明文。次按「協商判
    決之上訴，除本編有特別規定外，準用第3編第1章及第2 章
    之規定。」、「第二審法院認上訴有不合法律上程式或法律
    上不應准許，或其上訴權已喪失之情形者，應以判決駁回之
    。」刑事訴訟法第455條之11第1項、第367 條前段亦定有明
    文。準此，協商程序所為之科刑判決，除有刑事訴訟法第45
    5條之4第1項第1款「於法院協商訊問程序終結前，被告撤銷
    協商合意或檢察官撤回協商聲請者」；第2 款「被告協商之
    意思非出於自由意志者」；第4款「被告所犯之罪非第455條
    之2第1項所定得以協商判決者」；第6 款「被告有其他較重
    之裁判上一罪之犯罪事實者」；第7 款「法院認應諭知免刑
    或免訴、不受理者情形之一」，及違反同條第2 項「法院應
    於協商合意範圍內為判決；法院為協商判決所科之刑，以宣
    告緩刑或2 年以下有期徒刑、拘役或罰金為限」之規定者外
    ，不得上訴。
二、經查：上訴人即被告所犯為毒品危害防制條例第10條第1 項
    之施用第一級毒品罪，且為累犯，該法定刑經依累犯規定加
    重二分之一後，仍非屬最輕本刑3 年以上有期徒刑之罪，而
    被告於原審審理時已與檢察官達成認罪協商之合意，其協商
    合意內容為被告願受有期徒刑7 月之宣告，且被告於原審供
    稱：「（問：你與檢察官達成協商合意是否出於自由意志？
    ）答：是的」等語（見原審卷第26頁反面），其上訴狀亦未
    陳明上開協商有非出於自由意志而為情事，足認前開認罪協
    商之合意係出於被告自由意志所為。又被告及公訴人並未於
    原審協商程序終結前，撤銷協商合意或撤回協商聲請，且本
    件亦無有其他較重之裁判上一罪之犯罪事實，復無應諭知免
    刑、免訴、不受理等情形；另協商判決判處被告應執行有期
    徒刑7月，亦在兩造協商範圍，且未違反刑事訴訟法第455條
    之4第2項「法院應於協商合意範圍內為判決。法院為協商判
    決所科之刑，以宣告緩刑、2 年以下有期徒刑、拘役或罰金
    為限。」規定之情形，是依前開說明，本件係屬不得上訴之
    案件。
三、被告上訴意旨略以：被告於97年6月6日停止戒治付保護管束
    出所後，即未再施用任何毒品，且被告均有按期至警局複驗
    ，員警卻未將採驗結果呈庭，而認被告3 次拒未到場採驗尿
    液，爰請傳喚被告當庭複驗，以明清白云云，惟查原判決並
    無首揭得為上訴之情形，依法不得上訴。被告竟執前詞提起
    上訴，自屬法律上不應准許，應予駁回，且不經言詞辯論而
    為之。
據上論斷，應依刑事訴訟法第455條之11第1項、第367 條前段、
第372條，判決如主文。
中    華    民    國    98    年     3    月    27    日
                  刑事第十庭審判長法  官  楊炳禎
                                  法  官  陳春秋
                                  法  官  李春地
以上正本證明與原本無異。
不得上訴。
                                  書記官  蘇秋
中    華    民    國    89    年    3     月    27    日


司法院資訊處製作；財團法人民間司法改革基金會備份。
